

# Aníbal Rodríguez

Ingeniero Informático / Director de proyectos / Full Stack Developer



## EXPERIENCIA LABORAL

03-2019 — Actualidad

#### Desarrollador Wholemeaning

Resolución de BUGS producto de Analítica de redes sociales. El desarrollo de nueva plataforma con React JS, Material-UI, Typescript en front. Kotlin en microservicios y Azure con Kubernetes.

# Desarrollador Python

09-2018 - 13-2019

#### Analyze

A cargo de planificar, desarrollar y mantener plataformas y robots con Python (Django, WebScrapping Pyquery). El Desarrollo de una App Android para cliente y CI/CD con Python/Bash/AWS.

### Ingeniero de Software 2017 - Actualidad

#### Autumn - Vibrosmart

Experiencia con empresas propias de desarrollo: diseñando y construyendo aplicaciones en Android, plataformas con PHP y Django, conexión con dispositivos GPS y placas personalizadas. Además se adjudica 3 fondos CORFO innovación, se potencian las habilidades blandas y el trabajo en equipo.

# Desarrollador de Software

2014 - 2016

# Freelancer y Contratado

Socios GPS: Asistencia desarrollo plataforma administrativa de containers, y construcción de SW de asistencia con RFID. SW Freelance para ganadores CORFO: Monitoreo de sensores en letreros publicitarios, control logístico de entregas con mapas y aplicación móvil peaje Puerto Valparaíso.



# **ESTUDIOS**

Ingeniero Civil Informático

2010 - 2016

#### Pontificia Universidad Católica de Valparaíso

Tesis: Redes neuronales Elman con valores singulares para el diagnóstico de la severidad de fallos en equipos de rotación.

Aplisap 2015 - 2015

Cursos y Certificados Udemv 2016 - 2019

- -Logística MM Visión y Práctica SAP -Visión y práctica general de SAP
- -Zend Framework 2 Desarrollo Web Avanzado
- -The Ultimate Beginner's Guide to Django -React the complete guide (Hooks, Redux, Router...)
- -Android Training & Certification 49 Projects -Build your Own Backend REST API using Django
- -VueJS 2 y Vuex desde cero con las mejores

Disponibilidad a partir de la salida de trabajo actual. Más información puede ser solicitada por teléfono o entrevista.

Rest Framework







Miguel Claro 2555, depto. 2001, Ñuñoa



# PERFIL

Profesional con 6 años de experiencia en Web Services, Front-End, Back-End, **Aplicaciones** Móviles, Arquitecturas Cloud (AWS, Onpremise), entre otros.

Experiencia como emprendedor y formulador de proyectos CORFO de innovación y tecnología, además de contar con nociones de Data Mining.

Para más información visitar: https://www.linkedin.com/in/anibalsci



# Tecnologías

Ubuntu y MacOS Material-UI, React JS, VueJS, Typescript, Bootstrap, Jquery.

ZF2, Doctrine 2, Ado DB, Django 2, DRF, NodeJS (PM2), Swagger, Express, Netty, Kotlin.

Android, Retrofit2 AWS (EC2, ELB, Lambda, RDS, S3, CloudWatch, SQS, AWS CLI, Boto3, y

Apache2, Nginx, Kong, Kubernetes On-Prem, Docker, UserLevel [ JenkinsX, Konga], JWT

Github, Bitbucket, Nexus, JIRA, SCRUM PostgreSQL, MySQL, DynamoDB, PostGIS, DinamoDBStreams